臺灣雲林地方法院民事裁定
111年度司全字第145號
聲  請  人
即債 權 人  金奕達企業有限公司

法定代理人  廖士賓  


相  對  人
即債 務 人  季香企業股份有限公司



法定代理人  彭國禎  
上列當事人間聲請假扣押事件，本院裁定如下：
    主  文
聲請人以新臺幣肆拾陸萬元或等值之銀行發行可轉讓定期存款單
，為相對人供擔保後，得對於相對人之財產，在新臺幣壹佰參拾
陸萬陸仟伍佰捌拾捌元之範圍內，予以假扣押。
相對人以新臺幣壹佰參拾陸萬陸仟伍佰捌拾捌元或等值之銀行發
行可轉讓定期存款單為聲請人供擔保後，得免為或撤銷前項假扣
押。
聲請程序費用新臺幣壹仟元由相對人負擔。
    理  由
一、按假扣押之聲請，由本案管轄法院或假扣押標的所在地之地
    方法院管轄。本案管轄法院，為訴訟已繫屬或應繫屬之第一
    審法院。民事訴訟法笫524 條第1 、2 項定有明文。次按當
    事人得以合意定第一審管轄法院，但以關於由一定法律關係
    而生之訴訟為限。前項合意應以文書證之。又當事人間以書
    面約定就其等因契約爭執涉訟時合意定第一審管轄法院者，
    當事人及法院均應受其拘束，非當事人單方所得片面捨棄或
    變更，除專屬管轄外，得排斥其他審判籍優先適用（最高法
    院101年度台抗字第612號、99年度台抗字第110號裁定意旨
    參照）。次按債權人就金錢請求或得易為金錢請求之請求，
    欲保全強制執行者，得聲請假扣押；假扣押非有日後不能強
    制執行或甚難執行之虞者，不得為之；請求及假扣押之原因
    應釋明之。前項釋明如有不足，而債權人陳明願供擔保或法
    院認為適當者，法院得定相當之擔保，命供擔保後為假扣押
    ，民事訴訟法第522 條第1 項、第523 條第1 項及第526 條
    第1 項、第2 項分別定有明文。而所謂假扣押之原因，係指
    日後有不能強制執行或甚難執行之虞或應在外國為強制執行
    之情形是也。所謂不能強制執行之虞，係指諸如債務人浪費
    財產，增加負擔，或將其財產為不利益之處分，致有達於無
    資力狀態之堪慮等是；所謂恐難執行之虞，諸如債務人將移
    住遠方或逃匿是也（最高法院19年抗字第232 號判例意旨參
    照）。又稱釋明者，僅係法院就某項事實之存否，得到大致
    為正當之心證，即為已足，此與證明須就當事人所提證據資
    料，足使法院產生堅強心證，確信其主張為真實者，尚屬有
    間（最高法院108年度台抗字第374號裁定意旨參照）。
二、本件聲請意旨略以：緣相對人前於民國109年間因承攬台塑
    石化股份有限公司與其關係企業發包之「發電廠風車設備叫
    修工程」，約明相對人應按業主之叫修需求施作工項，其「
    叫修期」為二年，並採實作實算模式計價。然因相對人無能
    力施作，遂與聲請人簽立再承攬契約，由聲請人負責施作工
    程，並約定付款方式為俟聲請人施作工程完工，經業主撥付
    工程款予相對人後，相對人再於5日內將業主撥付之工程款8
    0％給付聲請人，惟若工程款有給付遲延，相對人每遲延一日
    ，應加款工程承攬總價之0.5％，至多累計至承攬總價之20％
    ，嗣系爭工程款之二年叫修期限即將屆至，惟因台塑等公司
    仍有叫修需求，卻不及辦理工程辦理重新發包程序，即由台
    塑等公司逕與相對人約定展延工期，而相對人為此復再與聲
    請人簽立再承攬契約，同步將工期展延至110年11月30日止
    ，並約明按原付款方式給付工程款，後聲請人完成台塑等公
    司之叫修需求等工項，台塑等公司並分別已於111年2月7日
    、3月17日將款項新臺幣（下同）557,257元、744,255元撥
    付給相對人，相對人即應依再承攬契約給付聲請人款項，又
    因台塑等公司於撥付工程款予相對人之5日後，相對人即陷
    於給付遲延，應依約應加款工程承攬總價之0.5％，則相對人
    應給付聲請人之款項合計為1,366,588元，然相對人卻遲不
    付款，又相對人前因積欠聲請人之負責人廖士賓借款160萬
    元，經廖士賓聲請核發支付命令確定在案（臺灣高雄地方法
    院110年度司促字第18247號），然相對人嗣後卻以其登記地
    址「高雄市○○區○○○路0號11樓之9」沒有實際營業，實際營
    業地址應為「雲林縣麥寮鄉興華村山寮」為由提起債務人異
    議之訴，足見相對人確有將其資產移往他處，致債權人難以
    知悉其財產狀況，另聲請人曾向國稅局調取相對人之109年
    度財產清單，相對人似已有將其名下所有13台車輛部分或全
    部移轉登記至他人名下，請鈞院以稅務電子閘門系統調取相
    對人於110年度之財產清單，查明相對人是否刻意隱匿其資
    產之行為，又相對人除積欠聲請人工程款1,366,588元及聲
    請人之負責人廖士賓借款160萬元外，似亦積欠第三人大額
    借款，並經該第三人向相對人起訴在案，而相對人竟以其前
    任負責人已死亡為由拒絕清償聲請人之負責人廖士賓之借款
    ，顯見相對人就其積欠之款項，習慣斷然拒絕給付，以致眾
    債權人追償無門，聲請人為恐相對人日後有不能強制執行或
    甚難執行之虞，爰陳明願供擔保，聲請本院就相對人之財產
    在1,366,588元之範圍內准予假扣押等語，並提出再承攬契
    約書、台塑等公司之保養維修總完工明細表、聲請人開立之
    發票二紙、臺灣高雄地方法院110年度司促字第18247號確定
    支付命令、相對人之民事起訴狀及相對人之109年度全國財
    產稅總歸戶財產查詢清單等件影本為證。
三、經查，依聲請人提出之再承攬契約第五條規定，雙方若因合
    約涉訟時係同意以本院為第一審管轄法院，則參酌法律規定
    意旨，本院就本件聲請事件即有管轄權。又本件聲請人所主
    張之請求，依其提出之再承攬契約書、台塑等公司之保養維
    修總完工明細表、聲請人開立之發票二紙等事證，就請求之
    原因，堪認已為相當之釋明；就所述假扣押之原因，聲請人
    已就相對人日後有不能強制執行或甚難執行之虞等具體事實
    為釋明，另經本院依職權調取相對人110年度之稅務電子閘
    門財產調件明細表，相對人之現存財產僅剩11輛汽車（其中
    3輛汽車之車年約10年，其餘8輛汽車之車均已逾20年），足
    認相對人確有將其名下車輛部分為處分，刻意隱匿其資產之
    行為。是聲請人就假扣押原因之釋明，雖未足盡釋明之責，
    惟聲請人既陳明願供擔保，本院認為其釋明之不足，擔保足
    以補之，故定相當之擔保，命供擔保後為假扣押。
四、爰裁定如主文。
五、如不服本裁定，應於裁定送達後10日內，以書狀向本院提出
    異議。
中　　華　　民　　國　　111 　年　　8 　　月　　24　　日
                民事第一庭    司法事務官  

附錄強制執行法第132條第3項規定：
債權人收受假扣押或假處分裁定後已逾30日者，不得聲請執行。